臺灣高雄地方法院刑事判決　　　　　 100年度審易字第2617號
公　訴　人　臺灣高雄地方法院檢察署檢察官
被　　　告　許國孝
上列被告因竊盜案件，經檢察官提起公訴（100 年度偵字第1997
2 號），嗣因被告於本院準備程序中就被訴事實為有罪之陳述，
本院告知被告簡式審判程序之旨，並聽取當事人之意見後，裁定
改依簡式審判程序進行，判決如下：
    主  文
許國孝犯竊盜罪，累犯，處有期徒刑伍月，扣案之鑰匙壹支，沒
收；又犯攜帶兇器竊盜未遂罪，累犯，處有期徒刑柒月，扣案之
老虎鉗、三角螺絲套筒各壹支，均沒收。應執行有期徒刑拾壹月
，扣案之鑰匙、老虎鉗、三角螺絲套筒各壹支，均沒收。
    事  實
一、許國孝前因犯竊盜等案件，分別經本院以96年度易字第3658
    號、第3659號判決各判處有期徒刑8 月、8 月確定；又因犯
    竊盜等罪，經本院以97年度易字第50號判決各判處有期徒刑
    4 月、4 月、8 月，應執行有期徒刑1 年2 月確定；再因違
    反毒品危害防制條例案件，經本院以97年度訴字第566 號判
    決各判處有期徒刑10月、4 月，應執行有期徒刑1 年確定，
    上開各罪接續執行，於民國100 年2 月4 日縮短刑期假釋出
    監，並於100 年3 月4 日假釋期滿未經撤銷而視為執行完畢
    。詎其仍不知悔改，竟意圖為自己不法之所有，基於竊盜之
    犯意，而分別為下列行為：(一)於100 年7 月1 日上午8 時許
    ，在高雄市○○區○○路5 號前，見吳麗君所有之車牌號碼
    OMF-125 號重型機車（價值不詳）停放於此，竟以其所有之
    鑰匙1 支插入該機車電門，發動後竊取得手，供己代步之用
    ；(二)另於同年月2 日上午10時許，騎乘上開竊得之機車行經
    高雄市○○區○○路大莊公園停車場時，見陳智雄所有、由
    楊易明駕駛之車牌號碼738-XY號大貨車停放於該停車場，竟
    以其所有、客觀上可供兇器使用之老虎鉗及三角螺絲套筒各
    1 支，著手拆卸裝於該大貨車上之電瓶（價值新臺幣4 千5
    百元），於拆卸之際，即為楊易明發現而報警處理而未遂，
    員警並當場扣得上開鑰匙、老虎鉗、三角螺絲套筒各1 支。
二、案經高雄市政府警察局岡山分局移送臺灣高雄地方法院檢察
    署檢察官偵查起訴。
    理  由
一、本件被告許國孝所犯並非死刑、無期徒刑、最輕本刑為3 年
    以上有徒刑之罪或高等法院管轄第一審案件，而其於準備程
    序進行中，被告先就被訴事實為有罪之陳述，經法官告知簡
    式審判程序之旨，並聽取公訴人及被告之意見後，本院認適
    宜改依簡式審判程序進行，爰依刑事訴訟法第273 條之1 第
    1 項規定，裁定改以簡式審判程序進行，合先敘明。
二、訊據被告對於上揭事實均坦承不諱，核與證人即被害人吳麗
    君之配偶薛清良、楊易明於警詢時之證述相符（見警卷第8
    至11頁），高雄市政府警察局岡山分局扣押筆錄、扣押物品
    目錄表、贓物認領保管單、高雄市政府警察局車輛協尋及尋
    獲電腦輸入單、現場照片等件附卷可稽（見警卷第12至14、
    16至18、26、27頁），足認被告之任意性自白與事實相符，
    應堪採信。綜上，本案事證明確，被告犯行堪以認定，應依
    法論罪科刑。
三、按刑法第321 條第1 項第3 款之攜帶兇器竊盜罪，係以行為
    人攜帶兇器竊盜為其加重條件，此所謂兇器，其種類並無限
    制，凡客觀上足對人之生命、身體、安全構成威脅，具有危
    險性之兇器均屬之，且祇須行竊時攜帶此種具有危險性之兇
    器為已足，並不以攜帶之初有行兇之意圖為必要（最高法院
    79年臺上字第5253號判例意旨參照）。本件被告於審判中自
    承其於上揭時、地竊取電瓶時所使用之三角螺絲套筒係金屬
    製品（見本院卷第26頁），並有卷附照片可參（見警卷第27
    頁），足見該三角螺絲套筒與老虎鉗於客觀上同屬足以殺傷
    人生命、身體之器械，為具有危險性之兇器無誤。是核被告
    所為，各係犯刑法第320 條第1 項之竊盜罪、同法第321 條
    第1 項第3 款之攜帶兇器竊盜未遂罪。又被告竊取電瓶時，
    尚未得手即遭發覺，為未遂犯，因犯罪情節較輕，爰依刑法
    第25條第2 項規定減輕其刑。又被告有上開事實欄所載之前
    科及執行紀錄，有臺灣高等法院被告前案紀錄表1 份附卷可
    稽，其受有期徒刑之執行完畢後，5 年以內故意再犯本件有
    期徒刑以上之二罪，均為累犯，應依刑法第47條第1 項規定
    ，各加重其刑，並就攜帶兇器竊盜之犯行部分依法先加後減
    之。爰審酌被告正值壯年，不思努力工作以賺取所需，為貪
    圖不法利益，竟以上開方式竊取被害人吳麗君之機車以及楊
    易明持有之電瓶，其價值觀念偏差，顯不足取，復審酌被告
    犯後坦承犯行，所竊上開機車業經吳麗君之配偶薛清良領回
    ，有贓物認領保管單可查，所受損害已獲減輕，另竊取電瓶
    部分因尚未得手，故楊易明未受有實際財產損害，以及被告
    學歷為國中畢業、自述家庭經濟生活狀況不佳、前有多次竊
    盜之犯罪紀錄，素行不佳，有上開前案紀錄表可憑等一切具
    體情狀，各量處如主文所示之刑，並定其應執行之刑，以示
    懲儆。扣案之鑰匙1 支，經被告持以開啟上開機車電門，而
    三角螺絲套筒及老虎鉗則用以拆卸電瓶，均屬供犯罪所用之
    物，且均為被告所有，業據被告供述明確，爰依刑法第38條
    第1 項第2 款規定，宣告沒收之。
據上論斷，應依刑事訴訟法第273 條之1 第1 項、第299 條第1
項前段，刑法第25條、第320 條第1 項、第321 條第1 項第3 款
、第2 項、第47條第1 項、第38條第1 項第2 款，刑法施行法第
1 條之1 第1 項、第2 項前段，判決如主文。
本案經檢察官劉慕珊到庭執行職務。
中    華    民    國   100    年    9     月    30    日
                      刑事第十庭  法  官  陳芸珮
以上正本證明與原本無異。
如不服本判決應於收受送達後10日內向本院提出上訴書狀，並應
敘述具體理由；如未敘述上訴理由者，應於上訴期間屆滿後20日
內向本院補提理由書（均須按他造當事人之人數附繕本）「切勿
逕送上級法院」。
中    華    民    國   100    年    9     月    30    日
                                  書記官  冒佩妤
附錄本案論罪科刑法條：
中華民國刑法第320條第1項：
意圖為自己或第三人不法之所有，而竊取他人之動產者，為竊盜
罪，處5 年以下有期徒刑、拘役或5 百元以下罰金。
中華民國刑法第321條第1項第3款、第2項：
犯竊盜罪而有下列情形之一者，處6 月以上、5 年以下有期徒刑
，得併科新臺幣10萬元以下罰金：
三、攜帶兇器而犯之者。
前項之未遂犯罰之。